【裁判字號】    98,審救,123
【裁判日期】    981204
【裁判案由】    訴訟救助
【裁判全文】
臺灣高雄地方法院民事裁定             98年度審救字第123號
聲  請  人  甲○○
                        2號
聲請人與相對人諾貝爾管理委員會主委、丙○○、乙○○、丁○
○間請求訴訟救助事件，聲請人聲請訴訟救助，本院裁定如下：
  主  文
聲請駁回。
  理  由
一、本件聲請意旨略以：聲請人因無資力支出訴訟費用，且非顯
    無勝訴之望者，爰依民事訴訟法第107 條、第109 條規定聲
    請准予訴訟救助云云。
二、經查，本件聲請人於聲請狀表示其無資力，經本院依職權於
    民國98年12月2 日調閱聲請人之稅務電子閘門財產所得調件
    明細表記載，聲請人於95年度有薪資、獎金、執行業務所得
    新台幣（下同）284,730 元，於96、97年度均無任何所得，
    又其名下雖有1994年份1597cc裕隆汽車及2001年份日產1597
    cc各1 部，惟其價值不高，是聲請人稱無資力可繳交本件裁
    判費新臺幣（下同）188,000 元，應可採信。惟按，「損害
    賠償，除法律另有規定或契約另有訂定外，應以填補債權人
    所受損害及所失利益為限」，民法第216 條第1 項定有明文
    。因此，衡量損害賠償之標準，首應調查被害人實際上之損
    害額，始能定其數額之多寡。次按，「慰藉金之多寡，應斟
    酌雙方之身份、地位、資力與加害之程度及其他各種情形核
    定相當之數額」，亦有最高法院85年度臺上字第460 號裁判
    意旨可供參酌。本件聲請人於民事起訴狀陳稱，聲請人於96
    年12月1 日遭諾貝爾大廈管理員3 人打傷，嗣因於高雄地檢
    署時由陳淑珠包紅包新台幣（下同）8888元，故原告撤回告
    訴，惟管理公司及管委會至今未做任何表示，唯恐遭訴外人
    李政憲等人查封居處而先行提出告訴，原告為被告丙○○夫
    妻公司工作，卻得不到應有報酬應給付2 年工資240 萬元就
    學損失120 萬元、精神醫療損失10萬元，而除受傷外，精神
    所受精神壓迫甚深，請求被告給付慰撫金1,600 萬元，連同
    陪同遞狀車馬費2,000 元、酬勞連同伙食費3,000 元云云，
    起訴請求相對人連帶賠償2 千萬元，惟如上所述，聲請人於
    96 、97 年度均無任何所得，已足認其請求之損害賠償金額
    與其實際損害有顯不相當之情事，且縱聲請人確有因相對人
    之傷害等行為而受有非財產上損害，其請求之慰撫金金額亦
    顯不相當，揆諸上開法條及裁判意旨，本件聲請人起訴請求
    賠償與其實際損害顯不相當之金額進而謂其無資力支出訴訟
    費用之主張，應不足採，本件聲請為無理由，應予駁回。
中    華    民    國    98    年    12    月    4     日
                  民事第二庭法  官  陳嘉惠
正本係照原本作成。
如對本裁定抗告須於裁定送達後10日內向本院提出抗告狀，並繳
納裁判費新台幣1,000元。
中    華    民    國    98    年    12    月    4     日
                            書記官  陳美月


司法院資訊處製作；財團法人民間司法改革基金會備份。
